臺灣彰化地方法院民事判決
110年度訴字第344號
原      告  黃涔捷  
被      告  黃信福  
上列當事人間請求侵權行為損害賠償事件，經本院刑事庭裁定（
109年度附民字第266號）移送前來，本院於民國110年4月30日言
詞辯論終結，判決如下：
    主  文
被告應給付原告新台幣25萬元，及自民國110年1月1日起至清償
日止，按年息百分之5計算之利息。
原告其餘之訴駁回。
訴訟費用由被告負擔百分之11，餘由原告負擔。
本判決原告勝訴部分得假執行。
原告其餘假執行之聲請駁回。
    事實及理由
一、原告起訴主張：
　㈠被告與真實姓名年籍不詳之人共組詐騙集團，由該詐騙集團
    不詳成員，向原告佯稱其涉犯詐欺案件，需匯款以證明財力
    ，致原告陷於錯誤，而於民國108年12月2日、12月5日，分
    別匯款美金3萬4000元、2萬5800元（折合新台幣102萬元、7
    7萬4000元），至香港匯豐銀行帳戶，又自108年12月17日起
    至同年月29日止，陸續匯款共計新台幣（下同）25萬元，至
    被告中華郵政和美道周郵局帳號00000000000000號帳戶內，
    被詐騙金額共204萬4000元。
　㈡原告被詐騙時在美國留學，因本案承受極大心理壓力，無法
    繼續學業休學返台，被告應賠償原告下列損害：返台機票3
    萬3540元、在美已付房租6萬元，以及精神慰撫金10萬元。
　㈢爰依民法第184條第1項、第185條、第195條第1項規定，請求
    被告賠償上列損失，並聲明：被告應給付原告223萬7540元
    ，及自起訴狀繕本送達翌日起至清償日止，按年息百分之5
    計算之利息；願供擔保，請准宣告假執行。
二、被告則以：
　　原告匯入伊郵局帳號，而被伊提領之金額，只有25萬元，不
    同意原告其餘部分之請求等語，資為抗辯，並聲明：原告之
    訴及假執行之聲請均駁回。
三、法院之判斷：
　㈠原告主張其因受詐騙，而於108年12月17日至同年月29日間，
    共匯款25萬元至被告郵局帳戶內之事實，有本院109年度易
    字第845號刑事判決書附卷可稽，且為被告自己承認，,堪信
    為真實。是以，原告依民法第184條第1項規定，請求被告賠
    償上開25萬元之損害，於法有據。
　㈡至於原告匯款至香港匯豐銀行，折合179萬4000元部分，被告
    否認與其有關。原告並未能舉證證明上開香港匯豐銀行之帳
    戶，係由被告所申請開設，或其內款項係被告所提領。而民
    法第185條之共同侵權行為，於行為人相互之間固不以意思
    聯絡為必要，但行為人仍須有侵權之行為，且其行為與損害
    之間須有相當因果關係，始應同負侵權行為損害賠償責任（
    最高法院84年度台上字第798號民事判決參照）。是以，原
    告請求被告賠償上開部分之金額，即難認為可取。
　㈢原告另請求被告賠償其因中斷在美學業，所生返台機票3萬35
    40元、房租6萬元之損失。惟侵權行為損害賠償之債，須損
    害之發生與加害人之故意或過失加害行為間有相當因果關係
    ，始能成立。所謂相當因果關係，係以行為人之行為所造成
    之客觀存在事實，依經驗法則，可認通常均有發生同樣損害
    結果之可能者而言。如有此行為存在，通常不必皆發生此項
    損害之結果，則該行為與結果即無相當因果關係。原告因被
    告侵權行為所受金錢損失為25萬元，通常情形下，不必皆發
    生中斷學業損害結果之可能，則被告之侵權行為，與原告中
    斷學業之間，並無相當因果關係。是以，原告請求被告賠償
    中斷學業之機票、房租損失，難謂可採。
　㈣又原告請求被告賠償精神慰撫金10萬元。惟依民法第195  條
    第1項前段，不法侵害他人之身體、健康、名譽、自由、信
    用、隱私、貞操，或不法侵害其他人格法益而情節重大者，
    被害人雖非財產上之損害，亦得請求賠償相當之金額。是慰
    撫金之賠償須以人格權遇侵害，使精神上受有痛苦為前提。
    本件原告受詐騙損失金錢，係財產權遇侵害，並非人格權，
    自不得請求慰撫金之賠償。
　㈤綜上所述，原告依侵權行為損害賠償之法律關係，請求被告
    賠償25萬元，及自起訴狀繕本送達翌日即110年1月1日起至
    清償日止，按年息百分之5計算之法定遲延利息部分，為有
    理由，應予准許。至原告逾上開範圍所為之請求，則無理由
    ，應予駁回。
四、原告陳明願供擔保聲請宣告假執行，惟核其勝訴部分，所命
    給付之金額未逾50萬元，應依職權宣告假執行。至原告敗訴
    部分，其假執行之聲請，即失所依據，應併予駁回。
五、訴訟費用負擔之依據：民事訴訟法第79條。
中　　華　　民　　國　　110 　年　　5 　　月　　14　　日
                  民事第一庭    法　官　施錫揮
以上正本係照原本作成。
如對判決上訴，應於判決送達後20日內向本院提出上訴狀。如委
任律師提起上訴者，應一併繳納上訴審裁判費。
中　　華　　民　　國　　110 　年　　5 　　月　　14　　日
                                書記官　顏麗芸